【裁判字號】    92,訴,57
【裁判日期】    920306
【裁判案由】    偽造文書等
【裁判全文】
臺灣屏東地方法院刑事判決                            九十二年度訴字第五七號
    公  訴  人  臺灣屏東地方法院檢察署檢察官
    被      告  甲○○
右列被告因偽造文書等案件，經檢察官提起公訴（九十一年度偵字第六六九六號），
本院判決如左：
    主  文
甲○○共同違反不得使大陸地區人民非法進入台灣地區之規定，累犯，處有期徒刑玖
月。
    事  實
一、甲○○於民國八十二年間起，分別因違反肅清煙毒條例及麻醉藥品管理條例等罪
    ，經法院判處有期徒刑三年、八月及一年確定，並於九十一年一月三十一日執行
    完畢，仍不思悔改，明知陳玉康為大陸地區人民，欲進入台灣地區工作賺錢，為
    牟取利益，竟與綽號﹁阿木﹂之不詳姓名男子，基於透過假結婚方式使陳玉康非
    法進入台灣地區之犯意聯絡，由綽號﹁阿木﹂之不詳姓名男子與甲○○約定行為
    代價新台幣六萬元後，綽號﹁阿木﹂之不詳姓名男子即帶同甲○○前往大陸地區
    福建省福州市，由甲○○與陳玉康二人在欠缺結婚真意之情形下，於九十一年三
    月十一日，在福建省福州市辦理結婚及登記手續，同年月十三日，甲○○即返回
    台灣。九十一年四月三日，甲○○基於使公務員登載不實之犯意，持大陸地區福
    建省福州市公證處公證書、結婚證明書、財團法人海峽交流基金會證明函等文件
    ，至屏東縣枋寮鄉戶政事務所，辦理甲○○與陳玉康之結婚登記，使戶政事所公
    務員將該不實事項登載於職務上所掌之戶籍登記簿、戶口名簿等公文書上，足生
    損害於戶政機關對戶籍及身分管理之正確性。結婚登記辦妥後，甲○○又填具大
    陸地區人民進入台灣地區旅行證申請書、大陸地區人民進入台灣地區保證書，檢
    同戶籍謄本、結婚證書等，委由不知情之陳麗容於同年四月二十七日，以配偶來
    台探親之名，行使上開登載不實之文書，申請陳玉康入境台灣地區，並獲核准。
    陳玉康於同年七月一日以甲○○配偶之身分，由高雄小港機場入境台灣地區，數
    日後即行方不明，並未與甲○○同住。嗣經警方函請各警政機關協尋，至同年九
    月三十日十二時許，才在高雄市前金區○○○路四六三號一樓前尋獲，並循線查
    悉上情。
二、案經高雄市政府警察局移送台灣高雄地方法院檢察署呈請台灣高等法院高雄分院
    檢察署令轉台灣屏東地方法院檢察署檢察官偵查起訴。
    理  由
一、右揭事實，業據被告甲○○於警、偵訊及本院審理中自白不諱，核與陳玉康於警
    訊及偵查中供述情節相符，且有大陸地區人民進入台灣地區旅行證申請書、大陸
    地區人民進入台灣地區保證書、結婚登記申請書、戶籍謄本、結婚證書、財團法
    人海峽交流基金會證明函、出入境紀錄、委託書、旅行證、出境登記表等文件在
    卷可佐，事證明確，被告犯行堪以認定。
二、核被告所為，係犯刑法第二百十六條、第二百十四條之行使使公員登載不實文書
    罪，並違反台灣地區與大陸地區人民關係條例第十五條第一款規定，犯同法第七
    十九條第一項之罪。其明知不實事項，使公務員登載於職務上所掌之公文書部分
    行為，為其後之行使行為所吸收，不另論罪。與綽號﹁阿木﹂之不詳姓名男子，
    有犯意聯絡與行為分擔，為共同正犯；另就行使使公員登載不實文書罪部分，與
    大陸地區人民陳玉康有犯意聯絡與行為分擔，亦為共同正犯。所犯二罪間，有方
    法與結果之牽連關係，應從一重依台灣地區與大陸地區人民關係條例第七十九條
    第一項之罪處斷。另查，甲○○自八十二年間起，分別因違反肅清煙毒條例及麻
    醉藥品管理條例等罪，經法院判處有期徒刑三年、八月及一年確定，並於九十一
    年一月三十一日執行完畢，有台灣高等法院被告全國前案紀錄表一份在卷可稽，
    五年內再犯本件有期徒刑以上刑之罪，為累犯，應依法加重其刑。爰審被告犯罪
    之動機、目的、手段、所生危害及犯罪坦承錯誤，態度良好等一切情狀，量處如
    主文所示之刑。
四、據上論斷，應依刑事訴訟法第二百九十九條第一項前段、刑法第十一條前段、第
    二百十四條、第二百十六條、第二十八條、第四十七條、第五十五條，台灣地區
    與大陸地區人民關係條例第七十九條第一項，罰金罰鍰提高標準條例第一條判決
    如主文。
中      華      民      國      九十二      年      三      月    六    日
                                      臺灣屏東地方法院刑事第四庭
                                          法  官  楊清安
右正本證明與原本無異。
如不服本判決應於收受本判決送達後十日內向本院提出上訴書狀，其未敘述上訴理由
者，並得於提起上訴後十日內向本院補提理由書狀（均須按他造當事人之人數附繕本
 ）「切勿逕送上級法院」
                                          書記官  張儷薾
中      華      民      國      九十二      年      三      月    六    日
附錄論罪法條全文：
中華民國刑法第二百一十四條
 (使公務員登載不實罪)
明知為不實之事項，而使公務員登載於職務上所掌之公文書，足以生損害
於公眾或他人者，處三年以下有期徒刑、拘役或五百元以下罰金。
中華民國刑法第二百一十六條
 (行使偽造變造或登載不實之文書罪)
行使第二百十條至第二百十五條之文書者，依偽造、變造文書或登載不實
事項或使登載不實事項之規定處斷。
臺灣地區與大陸地區人民關係條例第七十九條
違反第十五條第一款規定者，處五年以下有期徒刑、拘役或科或併科新台
幣五十萬元以下罰金。
以犯前項之罪為常業者，處一年以上七年以下有期徒刑，得併科新台幣一
百萬元以下罰金。
第一項之未遂犯罰之。


司法院資訊處製作；財團法人民間司法改革基金會備份。
